【裁判字號】    90,上易,1741
【裁判日期】    901226
【裁判案由】    竊盜
【裁判全文】
臺灣高等法院高雄分院刑事判決                    九十年度上易字第一七四一號
      上  訴  人  台灣屏東地方法院檢察署檢察官
      被      告  乙○○
右上訴人因被告竊盜案件，不服臺灣屏東地方法院九十年度易字第八九四號中華民國
九十年八月二十一日第一審判決（起訴案號：臺灣屏東地方法院檢察署九十年度偵字
第一八七一號）及移送併辦（九十年度偵字第三七０八號），提起上訴，本院判決如
左：
      主      文
原判決撤銷。
乙○○連續竊盜，處有期徒刑柒月。
      事      實
一、乙○○於民國八十九年間犯竊盜罪，經臺灣屏東地方法院判處有期徒刑五月，緩
    刑二年，於八十九年十二月十五日確定，現仍在緩刑期內，又於八十九年間犯侵
    占罪，經同一法院判處罰金三千元確定；仍不知悔改，竟基於意圖為自己不法所
    有之概括犯意，先於民國九十年三月十七日下午二時許，在屏東市○○路七六六
    號前，竊取甲○○所有未上鎖自行車乙輛供代步之用。又旋於同日稍後之下午二
    時四十五分許，見屏東市○○路二四三號丁○○開設之早餐店大門未完全關閉，
    復進入竊取店內抽屜中丁○○所有新臺幣二千八百元（侵入建築物部分未據告訴
    ），嗣得手離去之際，為丁○○發覺報警查獲。又於同年五月十二日下午四時二
    十分許，乙○○復承前開同一概括犯意，在臺中市○○路四九九號「大潤發賣場
    」中，竊取大衛杜夫牌香煙十包，並利用該商場未購物顧客出口離開後，為該賣
    場員工丙○○發現報警查獲。
二、案經屏東縣警察局屏東分局報告及臺灣臺中地方法院檢察署檢察官移轉臺灣屏東
    地方法院檢察署檢察官偵查聲請簡易判決及移送併辦，原審法院認為不宜，改依
    通常程序審理。
      理      由
一、右揭犯罪事實，業據被告於警訊、偵查、原審及本院審理中自白不諱，核與被害
    人甲○○、丁○○、丙○○於警訊時指陳之失竊情節均相符，並有贓物領具三紙
    、照片乙幀及現場圖乙份在卷可稽。本件事證明確，被告連續竊盜犯行，均堪認
    定。
二、核被告乙○○所為，均係犯刑法第三百二十條第一項之普通竊盜罪。被告上開連
    續三次竊盜犯行，均時間緊接，手法相同，又係觸犯構成要件同一之罪名，顯係
    基於概括犯意反覆為之，為連續犯，應依刑法第五十六條規定，以一罪論，並依
    法加重其刑。又被告於九十年五月十二日之竊盜犯行，雖未據檢察官提起公訴，
    然與前開起訴論罪科刑部分，有連續犯之裁判上一罪關係，檢察官就一部分事實
    起訴，依刑事訴訟法第二百六十七條規定，一部起訴效力及於全部，因此該部分
    應為起訴效力所及，本院自得一併審究。
三、原審以被告罪證明確，因予論罪科刑，固非無見；惟查：被告曾有竊盜前科，經
    原審法院判處有期徒刑五月，緩刑二年，現仍在緩刑期間，又連續再犯本件竊盜
    犯行共三次，且其中一次係檢察官起訴後再犯，因此原審法院認為不宜以簡易判
    決處刑，改依通常程序審理，然原判決卻僅判處被告拘役五十日，實不足收警惕
    之效，尚有未洽。檢察官上訴意旨，以量刑過輕，執此指摘原判決不當，為有理
    由，自應由本院將原判決予以撤銷改判。爰審酌被告乙○○之品行、智識程度、
    犯罪動機、目的、手段、所生之危害，被告乙○○前因犯竊盜罪，甫於八十九年
    十一月十七日，經原審法院以八十九年度易字第一四一七號判處有期徒刑五月，
    緩刑二年，於同年十二月十五日方確定，有臺灣高等法院被告全國前案紀錄表及
    臺灣屏東地方法院檢察署刑案資料查註紀錄表各乙份在卷可按，其緩刑期內竟不
    知悔改，再犯本件竊盜犯行，及犯罪後之態度等一切情狀，量處有期徒刑七月。
據上論斷，應依刑事訴訟法第三百六十九條第一項前段、第三百六十四條、第二百九
十九條第一項前段，刑法第五十六條、第三百二十條第一項、罰金罰鍰提高標準條例
第一條前段，判決如主文。
本案經檢察官沈王登榮庭執行職務。
中    華    民    國         九十       年     十二     月    二十六    日
                              臺灣高等法院高雄分院刑事第一庭
                                  審判長法官  王光照
                                        法官  黃仁松
                                        法官  黃壽燕
右正本證明與原本無異。
不得上訴。
                                      書記官  黃富美
中    華    民    國         九十       年     十二     月    二十七    日
附錄本判決論罪科刑法條：
刑法第三百二十條第一項
  意圖為自己或第三人不法之所有，而竊取他人之動產者，為竊盜罪，處五年以下有
  期徒刑、拘役或五百元以下罰金。
                                                                      Ｈ


司法院資訊處製作；財團法人民間司法改革基金會備份。
